臺灣臺中地方法院臺中簡易庭民事判決  
                                   110年度中簡字第3374號
原      告  王秀平  

被      告  陳德軒  
上列當事人間損害賠償事件，原告就本院110年度簡字第825號刑
事案件提起附帶民事訴訟（110年度簡附民字第52號），經本院
刑事庭裁定移送前來，於民國111年1月13日言詞辯論終結，本院
判決如下：
    主      文
被告應給付原告新臺幣壹佰壹拾萬元及自民國一一０年八月十九
日起至清償日止，按年息百分之五計算之利息。
訴訟費用由被告負擔。
本判決得假執行。
    事實及理由
一、原告主張：被告於民國109年7 月初某日，與真實姓名年籍
    不詳、Facebook帳號暱稱「王萱」之人，約定出租其金融機
    構帳戶，每一帳戶每月可獲得1 萬3000元之報酬，並將其所
    申辦之彰化商業銀行（下稱彰化銀行）帳號000-0000000000
    0000號帳戶之存摺、金融卡、網路銀行帳號及密碼，在臺中
    市○○區○○街000 號之發條橘子網路咖啡店外，交予真實姓名
    年籍不詳之成年男子，並向該不詳男子取得1 萬3000元之報
    酬，以此方式容任「王萱」或其他不詳之人使用其前開帳戶
    遂行財產犯罪，嗣「王萱」及自「王萱」取得被告所有上開
    彰化銀行帳戶之不詳之人共同意圖為自己不法之所有，基於
    詐欺取財、一般洗錢之犯意聯絡，由不詳之人於109年2月間
    ，以暱稱「李江海」之微信帳號與原告聯繫，隨後邀請原告
    與其加為Line好友，繼而於109年6月間，向原告佯稱可投資
    香港六合彩獲利，及原告所投資之彩券中獎，須支付保險費
    、稅金云云，致原告陷於錯誤，於109年7月21日12時7分許
    、13時16分許先後匯款50萬元、60萬元至被告之上開彰化銀
    行帳戶，並旋遭不詳之人各該款項轉入其他帳戶，爰依侵權
    行為法律關係，請求被告賠償原告110萬元等語，並聲明：
    被告應給付原告110萬元及自起訴狀繕本送達翌日起至清償
    日止，按年息百分之5 計算之利息。
二、被告則以：對刑事判決認定被告犯幫助詐欺取財罪、幫助一
    般洗錢罪之事實不爭執，被告帳戶在詐騙集團那邊，原告的
    錢進來被告完全不知道等語置辯，答辯聲明：駁回原告之訴
    。
三、原告主張之事實，業據其提出Line截圖及匯款單為證（見附
    民卷第9-15 頁）。被告涉嫌詐欺案件，經本院110年度簡字
    第825號刑事判決認定被告犯幫助詐欺取財罪、幫助一般洗
    錢罪，依想像競合犯之例，從一重論處幫助一般洗錢罪刑確
    定（處有期徒刑4月併科罰金1萬元），有該刑事簡易判決在
    卷可佐（見中簡卷第17-27 頁），以上諸情為被告所不爭執
    ，自堪認為真正。按因故意或過失，不法侵害他人之權利者
    ，負損害賠償責任；數人共同不法侵害他人之權利者，連帶
    負損害賠償責任；造意人及幫助人，視為共同行為人，民法
    第184 條第1項前段、第185條第1項、第2項定有明文。被告
    提供帳戶幫助詐欺，原告因此受損110萬元，縱被告不知原
    告匯款至被告提供之銀行帳戶，不能解免其有幫助詐欺之事
    實，依民法第185條第2項規定，視為共同行為人，仍應就原
    告所受損害同負賠償責任，被告所辯無礙於原告之請求，並
    不足採。
四、按「給付無確定期限者，債務人於債權人得請求給付時，經
    其催告而未為給付，自受催告時起，負遲延責任。其經債權
    人起訴而送達訴狀，或依督促程序送達支付命令，或為其他
    相類之行為者，與催告有同一之效力。」，「遲延之債務，
    以支付金錢為標的者，債權人得請求依法定利率計算之遲延
    利息。但約定利率較高者，仍從其約定利率。」，民法第22
    9條第2項、第233條第1項定有明文。原告所提刑事附帶民事
    起訴狀繕本於110年8月18日送達被告（見附民卷第5頁），
    被告自受起訴狀送達時起負遲延責任，並應自翌日即110年8
    月19日起加付法定遲延利息。
五、從而，原告依侵權行為法律關係（民法第184條第1項前段、
    第185條第1、2項規定），請求被告給付原告110萬元及自起
    訴狀繕本送達翌日即110年8月19日起至清償日止，按年息百
    分之5計算之利息，為有理由，應予准許。
六、本件係就民事訴訟法第427條第1項訴訟適用簡易程序為被告
    敗訴之判決，爰依民事訴訟法第389條第1項第3 款規定，依
    職權宣告假執行。
七、據上論結，本件原告之訴為有理由，依民事訴訟法第436 條
    第2項、第78條、第389條第1項第3款，判決如主文。
中　　華　　民　　國　　111 　年　　2 　　月　　10　　日
                  臺灣臺中地方法院臺中簡易庭
                                  法  官  熊祥雲
以上正本係照原本作成。
如不服本判決，應於送達後20日內，向本院提出上訴狀並表明上
訴理由，如於本判決宣示後送達前提起上訴者，應於判決送達後
20日內補提上訴理由書（須附繕本），如委任律師提起上訴者，
應一併繳納上訴審裁判費。
中　　華　　民　　國　　111 　年　　2 　　月　　10　　日
                                  書記官  王麗麗